臺灣彰化地方法院民事裁定
110年度司財管字第6號
聲  請  人  陳泫鈴  


關  係  人  許智捷律師

上列聲請人聲請對失蹤人陳屯選任財產管理人事件，本院裁定如
下：
    主  文
選任許智捷律師為失蹤人陳屯（年籍資料不詳，土地謄本登載地
址:彰化縣○○市○○里00號）之財產管理人。
程序費用新臺幣壹仟元由聲請人負擔。
    理  由
一、本件聲請意旨略以：為辦理彰化縣○○市○○段000地號土地（
    下稱系爭土地）分割所需，經聲請人向戶政機關查詢果，查
    無土地共有人陳屯之戶籍資料，今為辦理該土地分割及保存
    失蹤人財產所需，為此依法聲請選定失蹤人陳屯之財產管理
    人等語。
二、按失蹤人未置財產管理人者，其財產管理人依下列順序定之
    ：（一）配偶。（二）父母。（三）成年子女。（四）與失
    蹤人同居之祖父母。（五）家長。不能依前項規定定財產管
    理人時，法院得因利害關係人或檢察官之聲請，選任財產管
    理人。財產管理人之權限，因死亡、受監護、輔助或破產之
    宣告或其他原因消滅時，準用前二項之規定，家事事件法（
    下稱本法）第143條定有明文。又所謂失蹤，係指失蹤人離
    去其最後住所或居所，經過一定年限，而生死不明之謂（最
    高法院85年度台抗字第334號裁定意旨參照）。
三、聲請人主張之事實，業據提出系爭土地登記謄本及本院110
    年度彰補字第507號民事裁定（均為影本）為證，堪信為實
    ；次查，本院依職權函請地政事務所檢送系爭土地之土地台
    帳、日據時期土地登記簿、土地登記舊簿（含連名簿）等相
    關地籍資料，「陳屯」所登載之地址為線東堡大埔庄八拾九
    番地、彰化市大埔八九及彰化縣○○市○○里00號，及「陳屯」
    曾於共有人連名單蓋用刻有「陳墩」之印章；又依彰化○○○○
    ○○○○函覆本院結果，查無「陳屯」或「陳墩」曾設籍於線東
    堡大埔庄八拾九番地、彰化市大埔四二八、彰化市大埔八九
    ０及彰化縣○○市○○里00號之戶籍資料，亦查無彰化縣○○市○○
    里00號光復前至民國（下同）36年初設戶籍資料，另再查詢
    日據時期至光復後（民國36年）間曾設籍彰化市之「陳墩」
    戶籍資料，亦查無與「陳屯」相符之資料，此有彰化縣彰化
    地政事務所110年9月1日彰地一字第1100007490號函及附件
    資料、彰化○○○○○○○○於110年9月16日、10月30日、11月20日
    及12月1日之查復本院公函及檢附戶籍資料在卷可稽。為此
    ，得認系爭土地共有人陳屯即為失蹤人；綜合上開證據顯示
    ，自民國光復後，業已歷經多年，無法得悉失蹤人陳屯行蹤
    ，亦查無戶籍資料，失蹤人離去其最後住所或居所，經過一
    定年限而生死不明，自堪信失蹤人現行蹤不明，且亦無從得
    悉其有無其他法定順序之財產管理人，是本件目前尚無法依
    本法第143條第1項規定定失蹤人之財產管理人。而聲請人與
    失蹤人既均為系爭土地之共有人之一，則聲請人自為利害關
    係人，其依本法第143條第2項規定向本院聲請選任失蹤人之
    財產管理人，為有理由，應予准許。經本院函請彰化律師公
    會推薦願擔任本件失蹤人財產管理人之律師，業經該會推薦
    許智捷律師擔任，此有彰化律師公會函1件在卷可考。而以
    許智捷律師為執業律師，具有法律專業知識及能力，並有多
    年執業經驗，卷內亦無其與失蹤人財產事務有利害關係等不
    適於擔任失蹤人財產管理人之情形，應不致有利害偏頗之虞
    ，為保障失蹤人之利益及期程序之公正起見，本院認以選任
    許智捷律師為失蹤人陳屯財產管理人應為適當，爰選任許智
    捷律師為失蹤人陳屯之財產管理人。
四、另按財產管理人僅係尋得失蹤人或為失蹤人聲請死亡宣告前
    之暫時性制度，是以財產管理人應依本法第151條規定辦理
    ，附此說明。
五、依家事事件法第97條，非訟事件法第21條第1項前段，裁定
    如主文。
六、如對本裁定抗告，須於裁定送達後10日之不變期間內，向本
    院提出抗告狀，並繳納抗告費新臺幣1,000元。
中　　華　　民　　國　　111 　年　　1 　　月　　28  　日
                  家事法庭  司法事務官  陳怡君